【裁判字號】    97,審易,84
【裁判日期】    970317
【裁判案由】    竊盜
【裁判全文】
臺灣桃園地方法院刑事判決              97年度審易字第84號
公  訴  人  臺灣桃園地方法院檢察署檢察官
被      告  丙○○
指定辯護人  本院公設辯護人  彭詩雯
上列被告因竊盜案件，經檢察官提起公訴（97年度偵字第20號、
第1046號），嗣被告於準備程序進行中為有罪之陳述，經檢察官
聲請改依協商程序而為判決，本院判決如下：
    主  文
丙○○踰越安全設備竊盜，累犯，處有期徒刑陸月又拾日；又踰
越安全設備竊盜，累犯，處有期徒刑陸月又拾日；又攜帶兇器、
踰越安全設備竊盜，累犯，處有期徒刑陸月又拾伍日，扣案之手
套壹雙、油壓剪壹把、一字型螺絲起子壹支均沒收：又攜帶兇器
竊盜，累犯，處有期徒刑陸月又拾伍日，扣案之瑞士刀壹把沒收
。應執行有期徒刑貳年，扣案之手套壹雙、油壓剪壹把、一字型
螺絲起子壹支、瑞士刀壹把均沒收。
    事實及理由
一、本件被告丙○○所犯係屬刑事訴訟法第376 條第2 款之刑法
    第321 條第1 項第2 款、第3 款之加重竊盜罪，其於準備程
    序中就被訴事實為有罪之陳述，爰依刑事訴訟法第284 條之
    1 規定獨任進行審判程序。
二、被告丙○○前於民國81年間，因違反廢止前肅清煙毒條例（
    販賣海洛因、施用海洛因）、廢止前麻醉藥品管理條例、竊
    盜等案件，經臺灣高等法院以82年度上訴字3231號判決分別
    判處有期徒刑11年6 月、3 年、4 月及10月，應執行有期徒
    刑14年確定，於88年1 月6 日假釋出監，惟假釋期間因再犯
    毒品危害防制條例案件，經撤銷假釋並執行殘刑有期徒刑7
    年5 月又23日，嗣於96年3 月13日縮短刑期執行完畢（構成
    累犯）。詎其猶不知悔改，因缺錢花用，竟分別基於意圖為
    自已不法所有之犯意，先後為下列竊盜犯行：
  (一)於96年11月15日中午12時45分許，至桃園縣中壢市○○路76
    號乙○○住處附近，自該屋後之防火巷攀爬至氣窗處，翻越
    該具有防盜功能、屬安全設備之氣窗而進入乙○○上址屋內
    （侵入住宅部分未據告訴），竊取乙○○所有之現金新台幣
    （下同）1 、2 千元及汽車鑰匙1 把、住家鑰匙2 串（鑰匙
    6 把、遙控器1 個）把得手。
  (二)於96年11月19日上午8 時許，行經址設於桃園縣中壢市○○
    路74號由甲○○擔任負責人之「雙義建設公司」（下稱雙義
    公司）附近，自該屋後之防火巷攀爬至氣窗處，翻越該具有
    防盜功能、屬安全設備之氣窗而進入雙義公司內（侵入建築
    物部分未據告訴），竊取甲○○所有之黑色背包1 只、數位
    相機1 台及現金2 、3 萬元得手。
  (三)於96年12月7 日凌晨3 時許，持手套1 雙及客觀上足以致人
    生命、身體危險堪為兇器之油壓剪1 把及一字型螺絲起子1
    支，再度前往雙義公司，自該屋後之防火巷攀爬至氣窗處，
    翻越該具有防盜功能、屬安全設備之氣窗而進入雙義公司內
    （侵入建築物部分未據告訴），竊取甲○○所有之電腦螢幕
    2 台（價值約6,000 元），得手後正欲離去之際，為巡邏員
    警發覺有異，經上前盤查而當場查獲，而扣得手套1 雙、油
    壓剪1 把、一字型螺絲起子1 支、BRIGHT廠牌真皮皮包1 只
    及電腦螢幕2 台，並供出上情。
  (四)於96年12月26日上午8 時許，持客觀上足以致人生命、身體
    危險堪為兇器之瑞士刀1 把，行經桃園縣桃園市○○路1492
    號「衛生署署立桃園醫院」地下室1 樓樓梯間，見該處樓梯
    之防滑銅條鬆落，先徒手將該銅條拔起，再用瑞士刀將該銅
    條折彎攜出，以此方式竊取「衛生署署立桃園醫院」所有之
    樓梯防滑銅條4 條（價值約1 、2 千元，其中1 條折斷成2
    條），得手後正欲離去之際，遭保全人員劉啟祥發覺而報警
    查獲，並扣得瑞士刀1 把。案經桃園縣政府警察局中壢分局
    、桃園分局分別報請臺灣桃園地方法院檢察署檢察官偵查後
    起訴。
三、證據名稱：
  (一)被告於偵查及本院準備程序中之自白。
  (二)證人即被害人乙○○、甲○○於警詢之證述；證人劉啟祥於
    警詢之證述。
  (三)贓物認領保管單3 紙、蒐證照片10張、桃園縣政府警察局桃
    園分局搜索扣押筆錄、扣押物品目錄表各1 份在卷可稽。
  (四)扣案之手套1 雙、油壓剪1 把、一字型螺絲起子1 支、瑞士
    刀1 把可資佐證。
四、本件經檢察官與被告於審判外達成協商之合意且被告已認罪
    ，其合意內容為：就被告4 次加重竊盜犯行，分別願受科刑
    範圍為有期徒刑6 月又10日、6 月又10日、6 月又15日、6
    月又15日，應執行有期徒刑2 年。經查，上開協商合意並無
    刑事訴訟法第455 條之4 第1 項所列情形之一，檢察官聲請
    改依協商程序而為判決，本院爰不經言詞辯論，於協商合意
    範圍內為協商判決，合予敘明。
五、扣案之手套1 雙、油壓剪1 把、一字型螺絲起子1 支、瑞士
    刀1 把，均係被告所有且供本件犯罪所用之物，業經被告供
    認在卷，爰依刑法第38條第1 項第2 款規定，併予宣告沒收
    。
六、應適用之法條：刑事訴訟法第284 條之1 、第455 條之4 第
    2 項、第455 條之8 ，刑法第321 條第1 項第2 款、第3 款
    、第47條第1 項、第51條第5 款、第38條第1 項第2 款。
七、本判決除有刑事訴訟法第455 條之4 第1 項第1 款、第2 款
    、第4 款、第6 款、第7 款所定情形之一，或違反同條第2
    項規定者外，不得上訴。
八、如不服本件判決，得自收受判決送達之日起10日內，向本院
    提出上訴書狀，上訴於第二審法院。
本案經檢察官鄭堤升到庭執行職務。
中    華    民    國    97    年    3     月    17    日
                  刑事庭  法  官  徐  培  元
以上正本證明與原本無異。
                          書記官  楊  美  慧
中    華    民    國    97    年    3     月    17    日
附錄本案論罪科刑法條全文：
中華民國刑法第321條
犯竊盜罪而有左列情形之一者，處六月以上、五年以下有期徒刑
：
一  於夜間侵入住宅或有人居住之建築物、船艦或隱匿其內而犯
    之者。
二  毀越門扇、牆垣或其他安全設備而犯之者。
三  攜帶兇器而犯之者。
四  結夥三人以上而犯之者。
五  乘火災、水災或其他災害之際而犯之者。
六  在車站或埠頭而犯之者。
前項之未遂犯罰之。


司法院資訊處製作；財團法人民間司法改革基金會備份。
